--- 
title: "kableExtra 在 bookdown 项目中的使用"
author: "黄湘云"
date: "`r Sys.Date()`"
site: bookdown::bookdown_site
documentclass: book
bibliography: [book.bib, packages.bib]
biblio-style: apalike
link-citations: yes
colorlinks: yes
mathspec: yes
tables: yes
graphics: yes
description: "This is a minimal example of using the bookdown package to write a book. The output format for this example is bookdown::gitbook."
---


# 表格 {#table}

这是一个稍微复杂一点的经典表格样式，常出现在论文或期刊的数值模拟比较部分^[<https://arxiv.org/abs/1711.00437>]

```{r kableExtra,message=FALSE}
library(dplyr)
library(kableExtra)
db <- mtcars[, 1:7]
db2 <- cbind(rownames(db), db)
colnames(db2) <- c("Methods", rep(c("Bias", "RMSE"), 3), "")
if (knitr::is_latex_output()) {
  kable(db2,
    format = "latex", booktabs = TRUE, escape = T, row.names = F,
    longtable = T, caption = "第1种类型的统计表格样式",
    linesep = c("", "", "", "", "", "\\midrule")
  ) %>%
    kable_styling(
      latex_options = c("hold_position", "repeat_header"),
      full_width = F, position = "center", repeat_header_method = "replace",
      repeat_header_text = "续表@ref(tab:kableExtra)"
    ) %>%
    add_header_above(c(" ",
      "$\\\\sigma^2$" = 2, "$\\\\phi$" = 2,
      "$\\\\tau^2$" = 2, "$r=\\\\delta/\\\\phi$" = 1
    ), escape = F) %>%
    footnote(
      general_title = "注：", title_format = "italic", threeparttable = T,
      general = "* 星号表示的内容可以很长"
    )
} else {
  kable(db2,
    format = "html", booktabs = TRUE, escape = T, row.names = F,
    caption = "第1种类型的统计表格样式"
  ) %>%
    kable_styling(
      bootstrap_options = c("basic"),
      full_width = F, position = "center"
    ) %>%
    add_header_above(c("",
      "$\\sigma^2$" = 2, "$\\phi$" = 2,
      "$\\tau^2$" = 2, "$r=\\delta/\\phi$" = 1
    ), escape = F) %>%
    footnote(
      general_title = "注：", title_format = "italic", threeparttable = T,
      general = "* 星号表示的内容可以很长"
    )
}
```

- `striped` 默认使用浅灰色，`stripe_color` 可以用来指定颜色 `stripe_color="white"`，它只在 LaTeX 下工作，HTML 下更改颜色需要设置 CSS，可以不使用 `striped` 改变默认的白底设置  
- `threeparttable = TRUE` 处理超长的注解标记，
- `add_header_above` 函数内的 `escape = F` 用来处理数学公式，
- `longtable = T` 表格很长时需要分页，因此使用续表，
- `hold_position` 使用了 `[!h]` 控制浮动
- 对于数学符号前要四个反斜杠这一点，作者今后可能会改变，只需要两个反斜杠，与 HTML 格式表格保持一致 <https://github.com/haozhu233/kableExtra/issues/120> 
- 对某些数据用不同颜色高亮
Selecting and colouring single table cells with **kableExtra** in R markdown `cell_spec` <https://stackoverflow.com/questions/50118394>

## Pandoc 支持的表格 {#pandoc-table}

::: sidebar
其实 Pandoc's Markdown 本身也支持不少表格样式^[<https://pandoc.org/MANUAL.html#tables>]，比如
:::

----------- ------- --------------- -------------------------
   First    row                12.0 Example of a row that
                                    spans multiple lines.

  Second    row                 5.0 Here's another one. Note
                                    the blank line between
                                    rows.
----------- ------- --------------- -------------------------

: Here's a multiline table without headers. 没有表头的可以跨行的表格.


-------------------------------------------------------------
 Centered   Default           Right Left
  Header    Aligned         Aligned Aligned
----------- ------- --------------- -------------------------
   First    row                12.0 Example of a row that
                                    spans multiple lines.

  Second    row                 5.0 Here's another one. Note
                                    the blank line between
                                    rows.
-------------------------------------------------------------

Table: 表格标题可以跨很多行，Here's the caption. It, too, may span
multiple lines.


: Sample grid table.

+---------------+---------------+--------------------+
| Fruit         | Price         | Advantages         |
+===============+===============+====================+
| Bananas       | $1.34         | - built-in wrapper |
|               |               | - bright color     |
+---------------+---------------+--------------------+
| Oranges       | $2.10         | - cures scurvy     |
|               |               | - tasty            |
+---------------+---------------+--------------------+


| Right | Left | Default | Center |
|------:|:-----|---------|:------:|
|   12  |  12  |    12   |    12  |
|  123  |  123 |   123   |   123  |
|    1  |    1 |     1   |     1  |

  : 管道表格语法展示 Demonstration of pipe table syntax.
  

常见的简单表格样式，如表 \@ref(tab:simple-tab) 和表 \@ref(tab:another-tab)

Table:  (\#tab:simple-tab) 简单表格语法展示[^longnote]

  Right     Left     Center     Default
-------     ------ ----------   -------
     12     12        12            12
    123     123       123          123
      1     1          1             1

再来一个表格

Table: (\#tab:another-tab) 表格标题可以含有脚注^[附有一个简短的脚注]

| First Header | Second Header |
| :----------- | :------------ |
| Content Cell | Content Cell  |
| Content Cell | Content Cell  |



[^longnote]: Here's one with multiple blocks.

    Subsequent paragraphs are indented to show that they
belong to the previous footnote.

        { some.code }

    The whole paragraph can be indented, or just the first
    line.  In this way, multi-paragraph footnotes work like
    multi-paragraph list items.

This paragraph won't be part of the note, because it
isn't indented. 这一段不会成为 note 的一部分，因为它没有缩进


## 软件信息 {#session-info}

```{r,eval=identical(Sys.getenv("TRAVIS"), "true")}
devtools::session_info(.packages(T))
```


```{r include=FALSE}
# automatically create a bib database for R packages
knitr::write_bib(c(
  .packages(), 'bookdown', 'knitr', 'rmarkdown'
), 'packages.bib')
```
